test/src/gt-norm-yamls/N-poert_gt-norm.yaml
Config:
  hfst:
    Gen: ../../../src/generator-gt-norm.hfst
    Morph: ../../../src/analyser-gt-norm.hfst
  xerox:
    Gen: ../../../src/generator-gt-norm.xfst
    Morph: ../../../src/analyser-gt-norm.xfst
    App: lookup

Tests:


  Noun - пӧрт: # Noun 'house'

     пӧрт+N+Sg+Nom: пӧрт
     пӧрт+N+Sg+Gen: пӧртын
     пӧрт+N+Sg+Dat: пӧртлан
     пӧрт+N+Sg+Acc: пӧртым
     пӧрт+N+Sg+Cmpr: пӧртла
     пӧрт+N+Sg+Com: пӧртге
     пӧрт+N+Sg+Ine: пӧртыштӧ
     пӧрт+N+Sg+Ill: [пӧртышкӧ, пӧртыш]
     пӧрт+N+Sg+Lat: пӧртеш
     пӧрт+N+Sg+Abe: пӧртде

     пӧрт+N+AssocPl+Nom: пӧртла
     пӧрт+N+AssocPl+Gen: пӧртлан
     пӧрт+N+AssocPl+Dat: пӧртлалан
     пӧрт+N+AssocPl+Acc: пӧртлам
     пӧрт+N+AssocPl+Cmpr: пӧртлала
     пӧрт+N+AssocPl+Com: пӧртлаге
     пӧрт+N+AssocPl+Ine: пӧртлаште
     пӧрт+N+AssocPl+Ill: [пӧртлашке, пӧртлаш]
     пӧрт+N+AssocPl+Lat: пӧртлаш
     пӧрт+N+AssocPl+Abe: пӧртладе

     пӧрт+N+AssocPl+Nom: пӧртмыт
     пӧрт+N+AssocPl+Gen: пӧртмытын
     пӧрт+N+AssocPl+Dat: пӧртмытлан
     пӧрт+N+AssocPl+Acc: пӧртмытым
     пӧрт+N+AssocPl+Cmpr: пӧртмытла
     пӧрт+N+AssocPl+Com: пӧртмытге
     пӧрт+N+AssocPl+Ine: пӧртмытыште
     пӧрт+N+AssocPl+Ill: [пӧртмытышке, пӧртмытыш]
     пӧрт+N+AssocPl+Lat: пӧртмытеш
     пӧрт+N+AssocPl+Abe: пӧртмытде

     пӧрт+N+Pl+Nom: [пӧрт-влак, пӧрт-шамыч]
     пӧрт+N+Pl+Gen: [пӧрт-влакын, пӧрт-шамычын]
     пӧрт+N+Pl+Dat: [пӧрт-влаклан, пӧрт-шамычлан]
     пӧрт+N+Pl+Acc: [пӧрт-влакым, пӧрт-шамычым]
     пӧрт+N+Pl+Cmpr: [пӧрт-влакла, пӧрт-шамычла]
     пӧрт+N+Pl+Com: [пӧрт-влакге, пӧрт-шамычге]
     пӧрт+N+Pl+Ine: [пӧрт-влакыште, пӧрт-шамычыште]
     пӧрт+N+Pl+Ill: [пӧрт-влакышке, пӧрт-шамычышке, пӧрт-влакыш, пӧрт-шамычыш]
     пӧрт+N+Pl+Lat: [пӧрт-влакеш, пӧрт-шамычеш]
     пӧрт+N+Pl+Abe: [пӧрт-влакде, пӧрт-шамычде]

     пӧрт+N+Sg+Nom+PxSg1: пӧртем
     пӧрт+N+Sg+Gen+PxSg1+So/PC: пӧртемын
     пӧрт+N+Sg+Dat+PxSg1+So/PC: пӧртемлан
     пӧрт+N+Sg+Dat+PxSg1+So/CP: пӧртланем
     пӧрт+N+Sg+Acc+PxSg1+So/PC: пӧртемым
     пӧрт+N+Sg+Cmpr+PxSg1+So/PC: пӧртемла
     пӧрт+N+Sg+Cmpr+PxSg1+So/CP: пӧртлам
     пӧрт+N+Sg+Com+PxSg1+So/PC: пӧртемге
     пӧрт+N+Sg+Ine+PxSg1+So/CP: пӧртыштем
     пӧрт+N+Sg+Ill+PxSg1+So/CP: пӧртышкем
     пӧрт+N+Sg+Lat+PxSg1+So/CP: пӧртешем
     пӧрт+N+Sg+Abe+PxSg1+So/PC: пӧртемде



     пӧрт+N+Sg+Nom+PxSg2: пӧртет
     пӧрт+N+Sg+Gen+PxSg2+So/PC: пӧртетын
     пӧрт+N+Sg+Dat+PxSg2+So/PC: пӧртетлан
     пӧрт+N+Sg+Dat+PxSg2+So/CP: пӧртланет
     пӧрт+N+Sg+Acc+PxSg2+So/PC: пӧртетым
     пӧрт+N+Sg+Cmpr+PxSg2+So/PC: пӧртетла
     пӧрт+N+Sg+Cmpr+PxSg2+So/CP: пӧртлат
     пӧрт+N+Sg+Com+PxSg2+So/PC: пӧртетге
     пӧрт+N+Sg+Ine+PxSg2+So/CP: пӧртыштет
     пӧрт+N+Sg+Ill+PxSg2+So/CP: пӧртышкет
     пӧрт+N+Sg+Lat+PxSg2+So/CP: пӧртешет 
     пӧрт+N+Sg+Abe+PxSg2+So/PC: пӧртетде



     пӧрт+N+Sg+Nom+PxSg3: пӧртшӧ
     пӧрт+N+Sg+Gen+PxSg3+So/PC: пӧртшын
     пӧрт+N+Sg+Dat+PxSg3+So/PC: пӧртшылан
     пӧрт+N+Sg+Dat+PxSg3+So/CP: пӧртланже
     пӧрт+N+Sg+Acc+PxSg3+So/PC: пӧртшым
     пӧрт+N+Sg+Cmpr+PxSg3+So/PC: пӧртшыла
     пӧрт+N+Sg+Cmpr+PxSg3+So/CP: пӧртлаже
     пӧрт+N+Sg+Com+PxSg3+So/PC: пӧртшыге
     пӧрт+N+Sg+Ine+PxSg3+So/CP: [пӧртыштыжӧ, пӧртыштыж]
     пӧрт+N+Sg+Ill+PxSg3+So/CP: [пӧртышкыжӧ, пӧртышкыж]
     пӧрт+N+Sg+Lat+PxSg3+So/CP: [пӧртешше, пӧртешыж, пӧртешыже]
     пӧрт+N+Sg+Abe+PxSg3+So/PC: пӧртшыде



     пӧрт+N+Sg+Nom+PxPl1: пӧртна
     пӧрт+N+Sg+Gen+PxPl1+So/PC: пӧртнан
     пӧрт+N+Sg+Dat+PxPl1+So/PC: пӧртналан
     пӧрт+N+Sg+Dat+PxPl1+So/CP: пӧртланна
     пӧрт+N+Sg+Acc+PxPl1+So/PC: пӧртнам
     пӧрт+N+Sg+Cmpr+PxPl1+So/PC: пӧртнала
     пӧрт+N+Sg+Cmpr+PxPl1+So/CP: пӧртлана
     пӧрт+N+Sg+Com+PxPl1+So/PC: пӧртнаге
     пӧрт+N+Sg+Ine+PxPl1+So/CP: пӧртыштына 
     пӧрт+N+Sg+Ill+PxPl1+So/CP: пӧртышкына 
     пӧрт+N+Sg+Lat+PxPl1+So/CP: пӧртешна 
     пӧрт+N+Sg+Abe+PxPl1+So/PC: пӧртнаде



     пӧрт+N+Sg+Nom+PxPl2: пӧртда
     пӧрт+N+Sg+Gen+PxPl2+So/PC: пӧртдан
     пӧрт+N+Sg+Dat+PxPl2+So/PC: пӧртдалан
     пӧрт+N+Sg+Dat+PxPl2+So/CP: пӧртланда
     пӧрт+N+Sg+Acc+PxPl2+So/PC: пӧртдам
     пӧрт+N+Sg+Cmpr+PxPl2+So/PC: пӧртдала
     пӧрт+N+Sg+Cmpr+PxPl2+So/CP: пӧртлада
     пӧрт+N+Sg+Com+PxPl2+So/PC: пӧртдаге
     пӧрт+N+Sg+Ine+PxPl2+So/CP: пӧртыштыда
     пӧрт+N+Sg+Ill+PxPl2+So/CP: пӧртышкыда
     пӧрт+N+Sg+Lat+PxPl2+So/CP: пӧртешда
     пӧрт+N+Sg+Abe+PxPl2+So/PC: пӧртдаде



     пӧрт+N+Sg+Nom+PxPl3: пӧртышт
     пӧрт+N+Sg+Gen+PxPl3+So/PC: пӧртыштын
     пӧрт+N+Sg+Dat+PxPl3+So/PC: пӧртыштлан
     пӧрт+N+Sg+Dat+PxPl3+So/CP: пӧртланышт
     пӧрт+N+Sg+Acc+PxPl3+So/PC: пӧртыштым
     пӧрт+N+Sg+Cmpr+PxPl3+So/PC: пӧртыштла
     пӧрт+N+Sg+Cmpr+PxPl3+So/CP: пӧртлашт
     пӧрт+N+Sg+Com+PxPl3+So/PC: пӧртыштге
     пӧрт+N+Sg+Ine+PxPl3+So/CP: пӧртыштышт
     пӧрт+N+Sg+Ill+PxPl3+So/CP: пӧртышкышт
     пӧрт+N+Sg+Lat+PxPl3+So/CP: пӧртешышт 
     пӧрт+N+Sg+Abe+PxPl3+So/PC: пӧртыштде



     пӧрт+N+Pl+Nom+PxSg1+So/NP: [пӧрт-влакем, пӧрт-шамычем]
     пӧрт+N+Pl+Nom+PxSg1+So/PN: [пӧртем-влак, пӧртем-шамыч]

     пӧрт+N+Pl+Gen+PxSg1+So/NPC: [пӧрт-влакемын, пӧрт-шамычемын]
     пӧрт+N+Pl+Gen+PxSg1+So/PNC: [пӧртем-влакын, пӧртем-шамычын]

     пӧрт+N+Pl+Dat+PxSg1+So/NPC: [пӧрт-влакемлан, пӧрт-шамычемлан]
     пӧрт+N+Pl+Dat+PxSg1+So/PNC: [пӧртем-влаклан, пӧртем-шамычлан]
     пӧрт+N+Pl+Dat+PxSg1+So/NCP: [пӧрт-влакланем, пӧрт-шамычланем]

     пӧрт+N+Pl+Acc+PxSg1+So/NPC: [пӧрт-влакемым, пӧрт-шамычемым]
     пӧрт+N+Pl+Acc+PxSg1+So/PNC: [пӧртем-влакым, пӧртем-шамычым]

     пӧрт+N+Pl+Cmpr+PxSg1+So/NPC: [пӧрт-влакемла, пӧрт-шамычемла]
     пӧрт+N+Pl+Cmpr+PxSg1+So/PNC: [пӧртем-влакла, пӧртем-шамычла]
     пӧрт+N+Pl+Cmpr+PxSg1+So/NCP: [пӧрт-влаклам, пӧрт-шамычлам]

     пӧрт+N+Pl+Com+PxSg1+So/NPC: [пӧрт-влакемге, пӧрт-шамычемге]
     пӧрт+N+Pl+Com+PxSg1+So/PNC: [пӧртем-влакге, пӧртем-шамычге]

     пӧрт+N+Pl+Ine+PxSg1+So/NCP: [пӧрт-влакыштем, пӧрт-шамычыштем]
     пӧрт+N+Pl+Ine+PxSg1+So/PNC: [пӧртем-влакыште, пӧртем-шамычыште]

     пӧрт+N+Pl+Ill+PxSg1+So/NCP: [пӧрт-влакышкем, пӧрт-шамычышкем]
     пӧрт+N+Pl+Ill+PxSg1+So/PNC: [пӧртем-влакышке, пӧртем-шамычышке, пӧртем-влакыш, пӧртем-шамычыш]

     пӧрт+N+Pl+Lat+PxSg1+So/NCP: [пӧрт-влакешем, пӧрт-шамычешем]
     пӧрт+N+Pl+Lat+PxSg1+So/PNC: [пӧртем-влакеш, пӧртем-шамычеш] 

     пӧрт+N+Pl+Abe+PxSg1+So/NPC: [пӧрт-влакемде, пӧрт-шамычемде]
     пӧрт+N+Pl+Abe+PxSg1+So/PNC: [пӧртем-влакде, пӧртем-шамычде]



     пӧрт+N+Pl+Nom+PxSg2+So/NP: [пӧрт-влакет, пӧрт-шамычет]
     пӧрт+N+Pl+Nom+PxSg2+So/PN: [пӧртет-влак, пӧртет-шамыч]

     пӧрт+N+Pl+Gen+PxSg2+So/NPC: [пӧрт-влакетын, пӧрт-шамычетын]
     пӧрт+N+Pl+Gen+PxSg2+So/PNC: [пӧртет-влакын, пӧртет-шамычын]

     пӧрт+N+Pl+Dat+PxSg2+So/NPC: [пӧрт-влакетлан, пӧрт-шамычетлан]
     пӧрт+N+Pl+Dat+PxSg2+So/PNC: [пӧртет-влаклан, пӧртет-шамычлан]
     пӧрт+N+Pl+Dat+PxSg2+So/NCP: [пӧрт-влакланет, пӧрт-шамычланет]

     пӧрт+N+Pl+Acc+PxSg2+So/NPC: [пӧрт-влакетым, пӧрт-шамычетым]
     пӧрт+N+Pl+Acc+PxSg2+So/PNC: [пӧртет-влакым, пӧртет-шамычым]

     пӧрт+N+Pl+Cmpr+PxSg2+So/NPC: [пӧрт-влакетла, пӧрт-шамычетла]
     пӧрт+N+Pl+Cmpr+PxSg2+So/PNC: [пӧртет-влакла, пӧртет-шамычла]
     пӧрт+N+Pl+Cmpr+PxSg2+So/NCP: [пӧрт-влаклат, пӧрт-шамычлат]

     пӧрт+N+Pl+Com+PxSg2+So/NPC: [пӧрт-влакетге, пӧрт-шамычетге]
     пӧрт+N+Pl+Com+PxSg2+So/PNC: [пӧртет-влакге, пӧртет-шамычге]

     пӧрт+N+Pl+Ine+PxSg2+So/NCP: [пӧрт-влакыштет, пӧрт-шамычыштет]
     пӧрт+N+Pl+Ine+PxSg2+So/PNC: [пӧртет-влакыште, пӧртет-шамычыште]

     пӧрт+N+Pl+Ill+PxSg2+So/NCP: [пӧрт-влакышкет, пӧрт-шамычышкет]
     пӧрт+N+Pl+Ill+PxSg2+So/PNC: [пӧртет-влакышке, пӧртет-шамычышке, пӧртет-влакыш, пӧртет-шамычыш]

     пӧрт+N+Pl+Lat+PxSg2+So/NCP: [пӧрт-влакешет, пӧрт-шамычешет]
     пӧрт+N+Pl+Lat+PxSg2+So/PNC: [пӧртет-влакеш, пӧртет-шамычеш]

     пӧрт+N+Pl+Abe+PxSg2+So/NPC: [пӧрт-влакетде, пӧрт-шамычетде]
     пӧрт+N+Pl+Abe+PxSg2+So/PNC: [пӧртет-влакде, пӧртет-шамычде]



     пӧрт+N+Pl+Nom+PxSg3+So/NP: [пӧрт-влакше, пӧрт-шамычше]
     пӧрт+N+Pl+Nom+PxSg3+So/PN: [пӧртшӧ-влак, пӧртшӧ-шамыч]

     пӧрт+N+Pl+Gen+PxSg3+So/NPC: [пӧрт-влакшын, пӧрт-шамычшын]
     пӧрт+N+Pl+Gen+PxSg3+So/PNC: [пӧртшӧ-влакын, пӧртшӧ-шамычын]

     пӧрт+N+Pl+Dat+PxSg3+So/NPC: [пӧрт-влакшылан, пӧрт-шамычшылан]
     пӧрт+N+Pl+Dat+PxSg3+So/PNC: [пӧртшӧ-влаклан, пӧртшӧ-шамычлан]
     пӧрт+N+Pl+Dat+PxSg3+So/NCP: [пӧрт-влакланже, пӧрт-шамычланже]

     пӧрт+N+Pl+Acc+PxSg3+So/NPC: [пӧрт-влакшым, пӧрт-шамычшым]
     пӧрт+N+Pl+Acc+PxSg3+So/PNC: [пӧртшӧ-влакым, пӧртшӧ-шамычым]

     пӧрт+N+Pl+Cmpr+PxSg3+So/NPC: [пӧрт-влакшыла, пӧрт-шамычшыла]
     пӧрт+N+Pl+Cmpr+PxSg3+So/PNC: [пӧртшӧ-влакла, пӧртшӧ-шамычла]
     пӧрт+N+Pl+Cmpr+PxSg3+So/NCP: [пӧрт-влаклаже, пӧрт-шамычлаже]

     пӧрт+N+Pl+Com+PxSg3+So/NPC: [пӧрт-влакшыге, пӧрт-шамычшыге]
     пӧрт+N+Pl+Com+PxSg3+So/PNC: [пӧртшӧ-влакге, пӧртшӧ-шамычге]

     пӧрт+N+Pl+Ine+PxSg3+So/NCP: [пӧрт-влакыштыже, пӧрт-шамычыштыже]
     пӧрт+N+Pl+Ine+PxSg3+So/PNC: [пӧртшӧ-влакыште, пӧртшӧ-шамычыште]

     пӧрт+N+Pl+Ill+PxSg3+So/NCP: [пӧрт-влакышкыже, пӧрт-шамычышкыже]
     пӧрт+N+Pl+Ill+PxSg3+So/PNC: [пӧртшӧ-влакышке, пӧртшӧ-шамычышке, пӧртшӧ-влакыш, пӧртшӧ-шамычыш]

     пӧрт+N+Pl+Lat+PxSg3+So/NCP: [пӧрт-влакешыже, пӧрт-шамычешыже]
     пӧрт+N+Pl+Lat+PxSg3+So/PNC: [пӧртшӧ-влакеш, пӧртшӧ-шамычеш]

     пӧрт+N+Pl+Abe+PxSg3+So/NPC: [пӧрт-влакшыде, пӧрт-шамычшыде]
     пӧрт+N+Pl+Abe+PxSg3+So/PNC: [пӧртшӧ-влакде, пӧртшӧ-шамычде]



     пӧрт+N+Pl+Nom+PxPl1+So/NP: [пӧрт-влакна, пӧрт-шамычна]
     пӧрт+N+Pl+Nom+PxPl1+So/PN: [пӧртна-влак, пӧртна-шамыч]

     пӧрт+N+Pl+Gen+PxPl1+So/NPC: [пӧрт-влакнан, пӧрт-шамычнан]
     пӧрт+N+Pl+Gen+PxPl1+So/PNC: [пӧртна-влакын, пӧртна-шамычын]

     пӧрт+N+Pl+Dat+PxPl1+So/NPC: [пӧрт-влакналан, пӧрт-шамычналан]
     пӧрт+N+Pl+Dat+PxPl1+So/PNC: [пӧртна-влаклан, пӧртна-шамычлан]
     пӧрт+N+Pl+Dat+PxPl1+So/NCP: [пӧрт-влакланна, пӧрт-шамычланна]

     пӧрт+N+Pl+Acc+PxPl1+So/NPC: [пӧрт-влакнам, пӧрт-шамычнам]
     пӧрт+N+Pl+Acc+PxPl1+So/PNC: [пӧртна-влакым, пӧртна-шамычым]

     пӧрт+N+Pl+Cmpr+PxPl1+So/NPC: [пӧрт-влакнала, пӧрт-шамычнала]
     пӧрт+N+Pl+Cmpr+PxPl1+So/PNC: [пӧртна-влакла, пӧртна-шамычла]
     пӧрт+N+Pl+Cmpr+PxPl1+So/NCP: [пӧрт-влаклана, пӧрт-шамычлана]

     пӧрт+N+Pl+Com+PxPl1+So/NPC: [пӧрт-влакнаге, пӧрт-шамычнаге]
     пӧрт+N+Pl+Com+PxPl1+So/PNC: [пӧртна-влакге, пӧртна-шамычге]

     пӧрт+N+Pl+Ine+PxPl1+So/NCP: [пӧрт-влакыштына, пӧрт-шамычыштына]
     пӧрт+N+Pl+Ine+PxPl1+So/PNC: [пӧртна-влакыште, пӧртна-шамычыште]

     пӧрт+N+Pl+Ill+PxPl1+So/NCP: [пӧрт-влакышкына, пӧрт-шамычышкына]
     пӧрт+N+Pl+Ill+PxPl1+So/PNC: [пӧртна-влакышке, пӧртна-шамычышке, пӧртна-влакыш, пӧртна-шамычыш]

     пӧрт+N+Pl+Lat+PxPl1+So/NCP: [пӧрт-влакешна, пӧрт-шамычешна]
     пӧрт+N+Pl+Lat+PxPl1+So/PNC: [пӧртна-влакеш, пӧртна-шамычеш] 

     пӧрт+N+Pl+Abe+PxPl1+So/NPC: [пӧрт-влакнаде, пӧрт-шамычнаде]
     пӧрт+N+Pl+Abe+PxPl1+So/PNC: [пӧртна-влакде, пӧртна-шамычде]



     пӧрт+N+Pl+Nom+PxPl2+So/NP: [пӧрт-влакда, пӧрт-шамычда]
     пӧрт+N+Pl+Nom+PxPl2+So/PN: [пӧртда-влак, пӧртда-шамыч]

     пӧрт+N+Pl+Gen+PxPl2+So/NPC: [пӧрт-влакдан, пӧрт-шамычдан]
     пӧрт+N+Pl+Gen+PxPl2+So/PNC: [пӧртда-влакын, пӧртда-шамычын]

     пӧрт+N+Pl+Dat+PxPl2+So/NPC: [пӧрт-влакдалан, пӧрт-шамычдалан]
     пӧрт+N+Pl+Dat+PxPl2+So/PNC: [пӧртда-влаклан, пӧртда-шамычлан]
     пӧрт+N+Pl+Dat+PxPl2+So/NCP: [пӧрт-влакланда, пӧрт-шамычланда]

     пӧрт+N+Pl+Acc+PxPl2+So/NPC: [пӧрт-влакдам, пӧрт-шамычдам]
     пӧрт+N+Pl+Acc+PxPl2+So/PNC: [пӧртда-влакым, пӧртда-шамычым]

     пӧрт+N+Pl+Cmpr+PxPl2+So/NPC: [пӧрт-влакдала, пӧрт-шамычдала]
     пӧрт+N+Pl+Cmpr+PxPl2+So/PNC: [пӧртда-влакла, пӧртда-шамычла]
     пӧрт+N+Pl+Cmpr+PxPl2+So/NCP: [пӧрт-влаклада, пӧрт-шамычлада]

     пӧрт+N+Pl+Com+PxPl2+So/NPC: [пӧрт-влакдаге, пӧрт-шамычдаге]
     пӧрт+N+Pl+Com+PxPl2+So/PNC: [пӧртда-влакге, пӧртда-шамычге]

     пӧрт+N+Pl+Ine+PxPl2+So/NCP: [пӧрт-влакыштыда, пӧрт-шамычыштыда]
     пӧрт+N+Pl+Ine+PxPl2+So/PNC: [пӧртда-влакыште, пӧртда-шамычыште]

     пӧрт+N+Pl+Ill+PxPl2+So/NCP: [пӧрт-влакышкыда, пӧрт-шамычышкыда]
     пӧрт+N+Pl+Ill+PxPl2+So/PNC: [пӧртда-влакышке, пӧртда-шамычышке, пӧртда-влакыш, пӧртда-шамычыш]
